<LexicalEntry>
	<feat att="partOfSpeech" val="mainVerb" />
	<feat att="id" val="GMU_RAMME,3_1" />
	<feat att="morphologicalUnitId" val="RAMME_3" />
	<feat att="originalSource" val="PAROLE" />
	<feat att="independentWord" val="yes" />
	<Lemma>
		<FormRepresentation>
			<feat att="writtenForm" val="ramme" />
			<feat att="officiallyApproved" val="yes" />
		</FormRepresentation>
	</Lemma>
	<WordForm>
		<feat att="verbFormMood" val="imperative" />
		<FormRepresentation>
			<feat att="writtenForm" val="ram" />
			<feat att="inflectionalParadigm" val="MFG0148" />
			<feat att="officiallyApproved" val="yes" />
			<feat att="frequency" val="6.3214" />
		</FormRepresentation>
	</WordForm>
	<WordForm>
		<feat att="verbFormMood" val="indicative" />
		<feat att="tense" val="present" />
		<feat att="voice" val="passiveVoice" />
		<FormRepresentation>
			<feat att="writtenForm" val="rammes" />
			<feat att="inflectionalParadigm" val="MFG0148" />
			<feat att="officiallyApproved" val="yes" />
			<feat att="frequency" val="11.2321" />
		</FormRepresentation>
	</WordForm>
	<WordForm>
		<feat att="verbFormMood" val="indicative" />
		<feat att="tense" val="past" />
		<feat att="voice" val="passiveVoice" />
		<FormRepresentation>
			<feat att="writtenForm" val="ramtes" />
			<feat att="inflectionalParadigm" val="MFG0148" />
			<feat att="officiallyApproved" val="yes" />
			<feat att="frequency" val=".7857" />
		</FormRepresentation>
	</WordForm>
	<WordForm>
		<feat att="verbFormMood" val="indicative" />
		<feat att="tense" val="past" />
		<feat att="voice" val="activeVoice" />
		<FormRepresentation>
			<feat att="writtenForm" val="ramte" />
			<feat att="inflectionalParadigm" val="MFG0148" />
			<feat att="officiallyApproved" val="yes" />
			<feat att="frequency" val="34.25" />
		</FormRepresentation>
	</WordForm>
	<WordForm>
		<feat att="verbFormMood" val="indicative" />
		<feat att="tense" val="present" />
		<feat att="voice" val="activeVoice" />
		<FormRepresentation>
			<feat att="writtenForm" val="rammer" />
			<feat att="inflectionalParadigm" val="MFG0148" />
			<feat att="officiallyApproved" val="yes" />
			<feat att="frequency" val="71.1607" />
		</FormRepresentation>
	</WordForm>
	<WordForm>
		<feat att="verbFormMood" val="infinitive" />
		<feat att="voice" val="activeVoice" />
		<FormRepresentation>
			<feat att="writtenForm" val="ramme" />
			<feat att="inflectionalParadigm" val="MFG0148" />
			<feat att="officiallyApproved" val="yes" />
			<feat att="frequency" val="46.1429" />
		</FormRepresentation>
	</WordForm>
	<WordForm>
		<feat att="verbFormMood" val="infinitive" />
		<feat att="voice" val="passiveVoice" />
		<FormRepresentation>
			<feat att="writtenForm" val="rammes" />
			<feat att="inflectionalParadigm" val="MFG0148" />
			<feat att="officiallyApproved" val="yes" />
			<feat att="frequency" val="11.2321" />
		</FormRepresentation>
	</WordForm>
	<WordForm>
		<feat att="verbFormMood" val="participle" />
		<feat att="tense" val="past" />
		<FormRepresentation>
			<feat att="writtenForm" val="ramt" />
			<feat att="inflectionalParadigm" val="MFG0148" />
			<feat att="officiallyApproved" val="yes" />
			<feat att="frequency" val="56.4286" />
		</FormRepresentation>
	</WordForm>
	<WordForm>
		<feat att="verbFormMood" val="participle" />
		<feat att="tense" val="present" />
		<FormRepresentation>
			<feat att="writtenForm" val="rammende" />
			<feat att="inflectionalParadigm" val="MFG0148" />
			<feat att="officiallyApproved" val="yes" />
			<feat att="frequency" val="3.3929" />
		</FormRepresentation>
	</WordForm>
	<WordForm>
		<feat att="verbFormMood" val="gerundive" />
		<feat att="grammaticalNumber" val="singular" />
		<feat att="grammaticalGender" val="commonGender" />
		<feat att="definiteness" val="unspecified" />
		<feat att="transcategorization" val="transnominal" />
		<FormRepresentation>
			<feat att="writtenForm" val="rammen" />
			<feat att="inflectionalParadigm" val="MFG0148" />
			<feat att="officiallyApproved" val="yes" />
			<feat att="frequency" val="11.3393" />
		</FormRepresentation>
	</WordForm>
	<WordForm>
		<feat att="verbFormMood" val="participle" />
		<feat att="tense" val="present" />
		<feat att="grammaticalNumber" val="unspecified" />
		<feat att="grammaticalGender" val="unspecified" />
		<feat att="definiteness" val="unspecified" />
		<feat att="transcategorization" val="transadjectival" />
		<FormRepresentation>
			<feat att="writtenForm" val="rammende" />
			<feat att="inflectionalParadigm" val="MFG0148" />
			<feat att="officiallyApproved" val="yes" />
			<feat att="frequency" val="3.3929" />
		</FormRepresentation>
	</WordForm>
	<WordForm>
		<feat att="verbFormMood" val="participle" />
		<feat att="tense" val="past" />
		<feat att="grammaticalNumber" val="singular" />
		<feat att="grammaticalGender" val="commonGender" />
		<feat att="definiteness" val="indefinite" />
		<feat att="transcategorization" val="transadjectival" />
		<FormRepresentation>
			<feat att="writtenForm" val="ramt" />
			<feat att="inflectionalParadigm" val="MFG0148" />
			<feat att="officiallyApproved" val="yes" />
			<feat att="frequency" val="56.4286" />
		</FormRepresentation>
	</WordForm>
	<WordForm>
		<feat att="verbFormMood" val="participle" />
		<feat att="tense" val="past" />
		<feat att="grammaticalNumber" val="singular" />
		<feat att="grammaticalGender" val="neuter" />
		<feat att="definiteness" val="indefinite" />
		<feat att="transcategorization" val="transadjectival" />
		<FormRepresentation>
			<feat att="writtenForm" val="ramt" />
			<feat att="inflectionalParadigm" val="MFG0148" />
			<feat att="officiallyApproved" val="yes" />
			<feat att="frequency" val="56.4286" />
		</FormRepresentation>
	</WordForm>
	<WordForm>
		<feat att="verbFormMood" val="participle" />
		<feat att="tense" val="past" />
		<feat att="grammaticalNumber" val="singular" />
		<feat att="grammaticalGender" val="unspecified" />
		<feat att="definiteness" val="definite" />
		<feat att="transcategorization" val="transadjectival" />
		<FormRepresentation>
			<feat att="writtenForm" val="ramte" />
			<feat att="inflectionalParadigm" val="MFG0148" />
			<feat att="officiallyApproved" val="yes" />
			<feat att="frequency" val="34.25" />
		</FormRepresentation>
	</WordForm>
	<WordForm>
		<feat att="verbFormMood" val="participle" />
		<feat att="tense" val="past" />
		<feat att="grammaticalNumber" val="plural" />
		<feat att="grammaticalGender" val="unspecified" />
		<feat att="definiteness" val="unspecified" />
		<feat att="transcategorization" val="transadjectival" />
		<FormRepresentation>
			<feat att="writtenForm" val="ramte" />
			<feat att="inflectionalParadigm" val="MFG0148" />
			<feat att="officiallyApproved" val="yes" />
			<feat att="frequency" val="34.25" />
		</FormRepresentation>
	</WordForm>
</LexicalEntry>
